臺灣臺南地方法院刑事判決　　　　　　　100年度易字第592號
公　訴　人　臺灣臺南地方法院檢察署檢察官
被　　　告　王俊傑
上列被告因竊盜案件，經檢察官提起公訴（100年度偵緝字第468
號），被告於準備程序進行中，就被訴事實為有罪之陳述，經告
知簡式審判程序意旨，並聽取公訴人及被告之意見後，本院裁定
進行簡式審判程序，判決如下：
    主  文
王俊傑於夜間侵入住宅竊盜，累犯，處有期徒刑拾月。
    事  實
一、王俊傑前因竊盜案件，經臺灣板橋地方法院於民國（下同）
    97年2月29日，以97年度簡字第1251號判處有期徒刑5月確定
    ，甫於97年7月2日易科罰金執行完畢。詎其猶不知惕勵，復
    意圖為自己不法之所有，於99年10月8日凌晨2時許，先進入
    位於臺南市○○區○○路32號之空屋，再由該空屋頂樓跨至
    隔壁之臺南市○○區○○路32之1號住宅頂樓而侵入之，在
    其內共竊得許麗純所有之銀色行動電話1支（含門號SIM卡）
    、許麗純公公所有之LG牌紅色行動電話1支（含門號SIM卡）
    與現金新臺幣（下同）4千元及許麗純小孩所有之現金5百元
    後，旋即逃逸離去。嗣經警循線查獲上情。
二、案經臺南市政府警察局新營分局報告臺灣臺南地方法院檢察
    署檢察官偵查起訴。
    理  由
一、上開犯罪事實，業據被告王俊傑於偵審中均坦承不諱（見偵
    緝卷第6、7頁，本院卷第55頁背面、56頁），並有證人即被
    害人許麗純於警詢時之指述及偵查中之具結證述可稽（見新
    營分局警卷第1至6頁，營偵卷第20、21頁），再有證人即被
    告母親李麗娟於警詢時所述門號0000000000號行動電話係其
    申辦予被告使用等語可憑（見新營分局警卷第6、7頁），復
    有許麗純及其公公遭竊之上開行動電話門號等通聯調閱查詢
    單等件附卷可佐（提示新營分局警卷第8至11、19至22、24
    至32頁），足證被告上開任意性自白確與事實相符，可信為
    真正。至於證人許麗純雖於警詢時陳稱：其小孩在3樓客廳
    皮包內遭竊之現金是1000多元等語（見新營分局警卷第4頁
    ），復於偵查中結證稱：其小孩遭竊之現金是1500元左右等
    語（見營偵卷第20頁），惟因乏確切證據可證明及此，故以
    被告於審理中所自承伊在上開住宅3樓客廳皮包內竊得之現
    金是500元等語（見本院卷第57頁），採為認定之依據；又
    被告於審理中自承伊在上開住宅4樓房間皮夾內竊得之現金
    是4000元等語（見本院卷第57頁），且證人許麗純於警詢時
    亦陳稱：其公公放在4樓房間皮夾內的4000元被偷等語（見
    新營分局警卷第4頁），互核相符，故不認為證人許麗純於
    偵查中所結證稱：其公公的皮夾內有4、5000元遭竊等語可
    採（見營偵卷第20頁）。是本件事證明確，被告上開犯行得
    以認定，應予依法論科。
二、另被告行為後，刑法第321條條文修正案業經總統於100年1
    月26日以華總一義字第09900155061號令公布在案，自100年
    1月28日起生效，意刑法第2條第1項後段規定，自應比較修
    正前後法律之規定何者較為有利於被告。查修正前刑法第32
    1條第1項第1款規定：「犯竊盜罪而有左列情形之一者，處
    六月以上、五年以下有期徒刑：一、於夜間侵入住宅或有人
    居住之建築物、船艦或隱匿其內而犯之者。」，修正後新刑
    法第321條第1項第1款為：「犯竊盜罪而有下列情形之一者
    ，處六月以上、五年以下有期徒刑，得併科新臺幣十萬元以
    下罰金：一、侵入住宅或有人居住之建築物、船艦或隱匿其
    內而犯之者。」，修正後刑法第321條第1項之法定刑，增加
    得併科10萬元以下之罰金，經比較新舊法之結果，本件被告
    所為夜間侵入住宅竊盜罪，當以適用修正前刑法第321條第1
    項之規定，較為有利於被告。
三、核被告所為，係犯（修正前）刑法第321條第1項第1款之於
    夜間侵入住宅竊盜罪；被告基於一併竊盜上開住宅屋內物品
    之計畫，在該屋3、4樓內，接連竊得許麗純、許麗純公公及
    許麗純小孩所有各該財物之舉動，係出於實行單一竊盜行為
    之犯意，而在同一住宅之場所，以及密接未間斷之時間內所
    為，客觀上各舉動間之獨立性薄弱，應認係實行單一竊盜行
    為之接續舉動，而整體評價為單一竊盜行為，從而，被告於
    上開實行單一竊盜行為完成之過程中，因竊盜許麗純、許麗
    純公公及許麗純小孩所有而分置於該住宅3、4樓之財物之接
    續舉動，而同時侵害其3人對其所有財產之所有、監督權之
    法益，性質上係屬一行為同時觸犯3個相同罪名之同質想像
    競合犯，應依刑法第55條前段規定，應論以一夜間侵入住宅
    竊盜罪。又被告於犯案時，對於許麗純小孩之年齡，並無預
    見當時其是否係少年或兒童，業經被告於審理中陳明在卷（
    見本院卷第57頁），附予說明。另被告曾受上開有期徒刑之
    執行完畢，有臺灣高等法院被告前案紀錄表附卷可查，被告
    5年以內故意再犯本件犯行，且為有期徒刑以上之罪，為累
    犯，應依法加重其刑。爰審酌被告前已有竊盜前科，業見前
    述，尚值青壯，竟仍不思循正途賺取所需，而任意侵入他人
    住處，竊盜他人財物，擾亂住所安寧，造成屋主自危，對社
    會治安、個人隱私、財產危害不小，足見其漠視他人權益，
    守法意識薄弱，未因前所受有期徒刑之執行而記取教訓，對
    民眾財產安全及社會治安均已造成危害，惟被告就本件犯行
    於偵審中均坦承不諱，暨被告之工作、家庭生活狀況、其行
    竊之動機、目的、手段、迄未與被害人和解及檢察官所為判
    處有期徒刑8月之求刑過輕（見本院卷第58頁）等一切情狀
    ，量處如主文所示之刑，以資懲儆。
據上論斷，應依刑事訴訟法第284條之1、第273條之1第1項、第2
99條第1項前段，刑法第2條第1項前段、（100年1月26日修正公
布前）第321條第1項第1款、第55條前段、第47條第1項，判決如
主文。
本案經檢察官李白松到庭執行職務
中    華    民    國   100    年    8     月    31    日
                  刑事第十二庭    法  官  盧鳳田
以上正本證明與原本無異。
如不服本判決應於收受本判決後10日內向本院提出上訴書狀，並
應敘述具體理由。其未敘述上訴理由者，應於上訴期間屆滿後20
日內向本院補提理由書狀（均須按他造當事人之人數附繕本）「
切勿逕送上級法院」。
                                  書記官  黃憶筑
中    華    民    國   100    年    8     月    31    日
附錄本件論罪科刑法條全文：
（修正前）刑法第321條：
犯竊盜罪而有左列情形之一者，處六月以上、五年以下有期徒刑
：
一、於夜間侵入住宅或有人居住之建築物、船艦或隱匿其內而犯
    之者。
二、毀越門扇、牆垣或其他安全設備而犯之者。
三、攜帶兇器而犯之者。
四、結夥三人以上而犯之者。
五、乘火災、水災或其他災害之際而犯之者。
六、在車站或埠頭而犯之者。
前項之未遂犯罰之。